【裁判字號】    97,消債聲,36
【裁判日期】    971020
【裁判案由】    聲明異議
【裁判全文】
臺灣臺北地方法院民事裁定            97年度消債聲字第36號
異  議  人  大眾商業銀行股份有限公司
即債權人
                          及地.
法定代理人  甲○○
上列異議人與債務人乙○○間消費者債務清理事件，聲明人對於
本院所為更生方案認可之裁定提出異議，本裁定如下：
    主  文
異議駁回。
異議費用由異議人負擔。
    理  由
一、按消費者債務清理條例之制定，乃為使負債務之消費者得依
    本條例所定程序清理其債務，以調整其與債權人及其他利害
    關係人之權利義務關係，保障債權人之公平受償，謀求消費
    者經濟生活之更生，進而健全社會經濟之發展，消費者債務
    清理條例第一條訂有明文。而債務人有虛報債務、隱匿財產
    ，或對於債權人中之一人或數人允許額外利益，情節重大，
    法院應不認可更生方案，消費者債務清理條例第63條第1項
    亦有明文。
二、本件異議人異議要旨略謂：債務人不實填載職業及收入，以
    獲辦信用卡，明知無還款能力，仍致生六十餘萬欠款，雖獲
    銀行債務協商機制，給予80期0利率之優惠，竟棄銀行一片
    初衷，以圖債務減免，再覓更生之捷徑，故有詐欺更生之情
    事，自無保護必要，此與債務清理條例保護誠實而陷入困境
    之債務人之立法意旨相違。且債務人填載不實之職業資料，
    有虛偽陳述財力收入之情形，再加上此更生方案還款金額僅
    佔債務總額15.8％，明顯與債務清理條例第一百四十二條20
    ％之規定相違云云。
三、惟查，消費者債務清理條例之制定，乃為使負債務之消費者
    得依本條例所定程序清理其債務，保障債權人之公平受償，
    以謀求消費者經濟生活之更生，故除有第63條所定之情形外
    ，法院得斟酌裁量認可更生方案。異議人對於其聲請固據其
    提出債務人現金卡申請書影本為證，惟對於債務人詐欺惡意
    、隱匿財產之情事僅稱債務人明知無還款能力仍生六十餘萬
    欠款，進而覓更生之捷徑；債務人填載不實職業資料云云，
    並未能提出可供即時調查之證據以釋明之。至於異議人主張
    更生方案中還款金額僅佔債務總額15.8％之條件有欠公允情
    事，本院為保障債權人之公平受償，以謀求消費者經濟生活
    之更生，業已於認可更生方案之裁定理由三中聲明償還成數
    並非判斷更生方案是否公允之唯一標準，並詳述本院認為更
    生條件應屬公允之理由。此與異議人所指第142條法院得依
    債務人之聲請裁定免責之標準無涉。異議人執前詞指摘原裁
    定為不當，求予廢棄，為無理由，應予駁回。
中    華    民    國    97    年    10    月    20    日
                      民事庭法      官  謝明珠
上為正本係照原本作成
如不服本裁定，應於裁定送達後10日內，以書狀向本院提出抗告
，並繳納抗告費新臺幣1千元
中    華    民    國    97    年    10    月    22    日
                            書  記  官  王曉雁


司法院資訊處製作；財團法人民間司法改革基金會備份。
